【裁判字號】    92,交聲,175
【裁判日期】    920918
【裁判案由】    聲明異議
【裁判全文】
臺灣嘉義地方法院交通事件裁定                    九十二年度交聲字第一七五號
    原處分機關  交通部公路總局嘉義區監理所
    異  議  人
    即受處分人  甲○○
右列異議人即受處分人因違反道路交通管理處罰條例案件，對於原處分機關即交通部
公路總局嘉義區監理所九十二年六月十七日所為之裁決（嘉監字第裁七○－Ｌ000
00000號）聲明異議，本院裁定如左：
    主  文
異議駁回。
    理  由
一、異議意旨略以：異議人甲○○於民國九十二年四月二十八日上午十時五十分許，
    在駕駛車牌號碼ＳＲ－八七七○號自小客車行經嘉義縣朴子市大鄉里十一鄰二二
    九－六號前，與李得發生交通事故，經嘉義縣警察局交通警察隊於九十二年五月
    十二日以嘉縣警交字第Ｌ00000000號舉發違規「駕照註銷仍駕車行駛公
    路（９１．９．３），超車時未依規定保持適當間隔，肇事致人受傷（輕）」。
    然現場狀況與警員紀錄不符，異議人未從後面追撞，是對方闖入其車道中，當時
    異議人有鳴按喇叭，踩剎車等動作，嘉義區監理所嘉監字第裁七○－Ｌ0000
    0000號裁決書，顯有未洽，爰依法聲明異議云云。
二、按汽車行駛時，駕駛人應注意車前狀況及兩車併行之間隔，並隨時採取必要之安
    全措施，道路交通安全規則第九十四第第三項定有明文。又按汽車駕駛人超車時
    ，在前行車之右側超車，或超車時未保持適當之間隔，或未行至安全距離即行駛
    入原行路線者處新台幣一千二百元以上二千四百元以下罰鍰，再按汽車駕駛人使
    用註銷之駕駛執照駕駛小型車或機器腳踏車者，處新台幣六千元以上一萬二千元
    以下罰鍰，並當場禁止其駕駛及扣留其車輛牌照，道路交通管理處罰條例第四十
    七條第三款、第二十一條第一項第六款分別定有明文。
三、經查：
（一）異議人於九十二年四月二十八日上午十時五十分許，駕駛車牌號碼ＳＲ－八七
      七○號自用一般小客車沿朴子市往朴子市大鄉里由西向東直行，途經朴子市大
      鄉里十一鄰二二九－六號前，未保持安全距離及注意車前狀況，與同向前行車
      騎乘腳踏車之李得發生擦撞，肇事致李得受傷，經嘉義縣警察局交通警察隊於
      九十二年五月十二日以嘉縣警交字第Ｌ00000000號舉發違規，並有嘉
      縣警交字第Ｌ00000000號舉發違反道路交通管理事件通知單附卷可參
      。
（二）異議人於九十二年四月二十八日上午十時五十分許，駕駛車牌號碼ＳＲ－八七
      七○號自用一般小客車沿朴子市往朴子市大鄉里由西向東直行，途經朴子市大
      鄉里十一鄰二二九－六號前，與同向前行車騎乘腳踏車之李得發生擦撞，肇事
      後，車牌號碼ＳＲ－八七七○號自用一般小客車之右前方保險桿及右前方照後
      鏡，有明顯撞擊點；李得之腳踏車籃子凹損、後輪凹陷、左後方擦損，現場並
      留有約二點八公尺之刮痕，此有道路交通事故現場圖一份及現場照片十幀附卷
      可按。再異議人於警訊時供承：「（你於何時何地發生車禍？）在四月二十八
      日十時五十分在朴子市大鄉里十一鄰二二九－六號前與李得發生擦撞。」、「
      （車輛損壞如何？）右前方保險桿擦痕。」。而異議人於本院訊問時亦坦承「
      （你的自小客車擦撞點為何？）右前方的照後鏡。」；李得於警訊時亦證稱：
      「（你於何種情形下而被撞傷？）我向前直行，不知為何他的自小客由後方撞
      及我的腳踏車，而我人車倒地受傷的。」。足證，本件異議人未保持安全距離
      ，亦未注意車前狀況，採取必要之安全措施，由【後方】追撞同車道前方由李
      得騎乘之腳踏車無誤。異議人在本院訊問時辯稱「我沒有從後面撞他，是他從
      側面跌倒撞我的」云云，顯屬推諉之詞，不足採信。
（三）被害人李得因本件車禍受有左肘擦傷及撕裂傷、右肘、背、右小腿擦傷、胸挫
      傷，亦據李得於警訊時供述甚明，有警訊筆錄附卷可稽，並有行政院衛生署朴
      子醫院診斷證明書一份附卷可查。足證李得因異議人違反道路交通安全規則，
      因而肇事受傷無誤。
（四）復查異議人於九十年三月八日駕駛二Ｍ－○九九五號車，因「未依號誌指示行
      駛」之交通違規，經警以第Ｌ00000000號單舉發違規，異議人未依舉
      發違反道路交通管理事件通知單上規定期限到案處理，且於收受裁決書後仍未
      於規定期限內到案處理，嘉義區○○○○○道路交通管理處罰條例第六十五條
      與第六十七條規定吊銷並註銷異議人駕駛執照一內不得考領駕駛執照（９１．
      ０９．０３－９２．０９．０２止），此有九十二年八月八日交通部公路總局
      嘉義區監理所九十二年嘉監裁字第一一六一八號函附卷可按。足證異議人於註
      銷之駕駛執照後，又駕駛自小客車無誤。
（五）綜上所述，原處分機關交通部公路總局嘉義區監理所於九十二年六月十七日以
      嘉監字第裁七○－Ｌ00000000號裁決書裁罰異議人新台幣一萬二百元
      罰鍰，於法並無不合，本件異議為無理由，應予駁回。
據上論結，應依道路交通管理處罰條例第八十七條第二項、道路交通案件處理辦法第十
九條，裁定如主文。
中      華      民      國    九十二    年      九      月     十八     日
                                      臺灣嘉義地方法院交通法庭
                                          法  官  柯  月  美
右正本證明與原本無異。
如不服本裁定，應於裁定送達後五日內向本院提出抗告狀（應附繕本）。
中      華      民      國    九十二    年      九      月     十八     日
                                          書記官  侯  麗  茹


司法院資訊處製作；財團法人民間司法改革基金會備份。
